臺灣臺中地方法院刑事判決　　　　　　 94年度訴緝字第304號
公　訴　人　臺灣臺中地方法院檢察署檢察官
被　　　告　乙○○
上列被告因竊盜案件，經檢察官提起公訴（九十三年度核退偵字
第三０三號、偵字第七０二四號），被告於準備程序就被訴事實
為有罪之陳述，本院合議庭裁定由受命法官獨任進行簡式審判程
序，並予判決如下：
    主    文
乙○○結夥三人以上、攜帶兇器竊盜，處有期徒刑柒月，扣案之
竊車工具壹批（含球棒、鐵鎚、起子、鉗子、扳手、挫刀、手套
及自製開鎖工具等物）沒收。
    犯罪事實
一、乙○○夥同林士煙、黃明宗及黃福川（均經本院於民國九十
    四年六月二十四日以九十四年度訴字第八七四號審結）均基
    於意圖為自己不法所有之犯意聯絡，於九十三年五月二十三
    日凌晨五時許，在臺中縣沙鹿鎮○○路不詳地點之斜坡處，
    結夥三人以上，由林士煙、黃明宗及黃福川共同持黃明宗所
    有客觀上足以對人之生命、身體、安全構成威脅，具有危險
    性之起子等竊車工具，竊取被害人及車號均不詳之自用小客
    車一部，得逞後，即將該部自用小客車交由乙○○駛往臺中
    縣豐原市○○街一七七巷五八號之汽車修配廠銷贓，惟因該
    修配廠之員工邱建誠拒絕收受贓車，乙○○見無法銷贓獲利
    ，遂將該部自用小客車棄置於臺中縣清水鎮○○○○○道路
    旁，旋而離去。嗣林士煙、黃福川、黃明宗三人於九十三年
    五月二十五日十四時三十分許，共乘由不知情之黃國忠（另
    由檢察官為不起訴處分）所駕駛，車牌號碼四０一九－ＨＷ
    號自用小客車，為警持本院核發之搜索票，在林士煙位於臺
    中縣清水鎮○○○路一九八號住處前搜索查獲，並於車內扣
    得黃明宗所有，供其與乙○○、林士煙、黃福川共為前揭竊
    盜犯行所用之竊車工具一批（含球棒、鐵鎚、起子、鉗子、
    扳手、挫刀、手套及自製開鎖工具等物）及與竊盜犯行無直
    接關聯性之行動電話三支、呼叫器一個、車用電腦一組，而
    乙○○則於九十三年五月二十五日八時許，亦為警持本院核
    發之搜索票，在其位於臺中縣梧棲鎮○○路○段488之3號住
    處內搜索查獲，並扣得其所有與本件犯行無直接關連性之帳
    冊一本、摻有海洛因之香菸一支、殘留海洛因之鏟子一支及
    Ｋ他命一瓶，始循線查悉上情（查扣毒品及施用工具部分，
    均由檢察官另案為處置）。
二、案經內政部警政署刑事警察局移送及南投縣政府警察局報請
    臺灣臺中地方法院檢察署檢察官偵查起訴。
    理    由
一、上揭事實，業據被告乙○○於警詢、偵查及本院訊問時均供
    承不諱（見南投縣政府警察局刑案刑案偵查卷宗第七三頁至
    第七四頁，核退偵字第三０三號卷第五九頁，本院訴字第八
    七四號卷第一二八頁），再同案被告黃明宗為警查獲時，曾
    書立自白書一紙，明確闡述其所涉及之竊盜犯行，其中編號
    三即載明其與綽號「趴仔」之被告乙○○、綽號「狗屎」之
    同案被告林士煙及同案被告黃福川共同參與本件竊盜犯行（
    見南投縣政府警察局刑案偵查卷宗第三三頁），而被告林士
    煙及黃福川於警詢及檢察官初訊時均同坦陳：確有共同參與
    本件竊盜犯行，事後並由被告乙○○負責銷贓。伊等對警詢
    筆錄均沒有意見，有依照伊等之陳述記載等語不諱（見南投
    縣政府警察局刑案偵查卷宗第八頁、第二八頁，偵字第一０
    ００四號卷第二三頁至第二四頁），且本件復有同案被告黃
    明宗所有，供與被告乙○○、同案被告林士煙、黃福川共為
    本件竊盜犯行所用之竊車工具一批（含球棒、鐵鎚、起子、
    鉗子、扳手、挫刀、手套及自製開鎖工具等物）扣案可資佐
    證，足認被告乙○○前述自白適與客觀事實相符，堪予採信
    。是本件事證至臻明確，被告乙○○之犯行洵堪認定。
二、核被告乙○○所為，係犯刑法第三百二十一條第一項第四款
    、第三款之結夥三人以上、攜帶兇器竊盜罪。被告乙○○就
    前開犯行與同案被告林士煙、黃福川與黃明宗間，均有犯意
    之聯絡與行為之分擔，咸屬共同正犯。爰審酌被告乙○○前
    曾因贓物案件，經法院判處拘役九十日，有臺灣高等法院被
    告前案紀錄表可查，素行不佳，其正值青壯，卻不思循合法
    正當途徑獲得財富，而漠視他人財產權益，盜取他人車輛欲
    行變賣求現，應予非難，惟衡酌被告乙○○於本件犯罪並無
    所得，且犯後坦認犯行之犯罪態度等一切情狀，量處如主文
    所示之刑。
三、至於在同案被告林士煙、黃福川與黃明宗遭查獲之車牌號碼
    四０一九－ＨＷ號自用小客車車內所扣得之竊車工具一批（
    含球棒、鐵鎚、起子、鉗子、扳手、挫刀、手套及自製開鎖
    工具等物），係被告黃明宗所有供渠等與被告乙○○同為本
    件竊盜犯行所用之物，業據被告黃明宗供陳在卷（見本院九
    十四年度訴字第八七四號卷第一七九頁），爰均依刑法第三
    十八條第一項第二款之規定，併予宣告沒收。至員警在同案
    被告林士煙、黃福川與黃明宗三人遭查獲之車牌號碼四０一
    九－ＨＷ號自用小客車上扣得之行動電話三支、呼叫器一個
    、車用電腦一組，在被告乙○○住處內所扣得之帳冊一本，
    均無具體事證可資證明係供被告乙○○與同案被告黃明宗、
    林士煙、黃福川用以共犯本件竊盜犯行所用之物，亦非屬違
    禁物，依法自不得逕為沒收之諭知，亦附此敘明。
據上論斷，應依刑事訴訟法第二百七十三條之一第一項、第二百
九十九條第一項前段，刑法第二十八條、第三百二十一條第一項
第三款、第四款、第三十八條第一項第二款，判決如主文。
本案經檢察官甲○○到庭執行職務。
中　　華　　民　　國　　94　　年　　7 　　月　　29　　日
                  刑事第九庭  法  官  陳思成
上正本證明與原本無異。
如不服本判決，應於送達後十日內向本院提出上訴狀（須附繕
本），上訴於臺灣高等法院臺中分院。
中　　華　　民　　國　　94　　年　　7 　　月　　29　　日
                              書記官  王嘉麒
附錄論罪科刑法條
刑法第三百二十一條第一項第三款、第四款
犯竊盜罪而有左列情形之一者，處六月以上五年以下有期徒刑：
三、攜帶兇器而犯之者。
四、結夥三人以上而犯之者。
